臺灣高等法院刑事判決　　　　　　　　93年度上訴字第2453號
上　訴　人　臺灣板橋地方法院檢察署檢察官
上　訴　人
即　被　告　戊○○
　　　　　　甲○○
被　　　告　乙○○
上三人共同
選任辯護人　余鑑昌律師
被　　　告　辛○○（原名曾煥基）
被　　　告　丁○○
被　　　告　庚○○
上三人共同
選任辯護人　趙國生律師
被　　　告　壬○○
上列上訴人因偽造文書等案件，不服臺灣板橋地方法院92年度訴
字第184 號，中華民國93年1月9日第一審判決（起訴案號：臺灣
板橋地方法院檢察署89年度偵字第22491號、第23123號、90年度
偵字第1743號、第2855號、第3518號、91年度偵字第 14402號、
第14788號），提起上訴，本院判決如下：
    主  文
原判決關於戊○○、壬○○行使偽造私文書部分、甲○○收受贓
物及定應執行刑部分，暨庚○○、丁○○部分，均撤銷。
戊○○連續行使偽造私文書，足以生損害於公眾及他人，處有期
徒刑貳年陸月。附表三所示偽造之印章、印文、署押及冒己○○
名義申請之國民身分證、
，均沒收。
甲○○連續行使偽造私文書，足以生損害於他人，累犯，處有期
徒刑陸月，如易科罰金，以佰元折算壹日。附表四所示冒己○○名義申請之信用卡及偽造之署押均沒收。其餘被訴收受贓物部
分無罪。
壬○○共同連續行使偽造私文書，足以生損害於他人，累犯，處
有期徒刑捌月，附表五編號一至二所示之偽造署押均沒收。
丁○○收受贓物，處有期徒刑肆月，如易科罰金，以佰元折算
壹日。
庚○○收受贓物，處有期徒刑月，如易科罰金，以佰元折算
壹日。
檢察官其他上訴駁回。
    事  實
一、戊○○前於民國（下同）八十一年十月二十日因違反商標法
    案件，經臺灣臺北地方法院判處有期徒刑八月，於八十二年
    五月三日經本院判決確定，嗣於八十三年六月十八日執行完
    畢；復於八十七年七月三十一日因違反商標法案件，經臺灣
    臺北地方法院判處有期徒刑一年六月，於八十八年八月三日
    經本院部分撤銷原判決，改判有期徒刑一年二月確定，嗣於
    九十二年十月一日執行完畢；又於九十一年十二月二十六日
    因偽造文書案件，經臺灣臺北地方法院判處有期徒刑三年六
    月，於九十二年九月十日經本院駁回上訴，同年十一月十三
    日經最高法院駁回上訴確定，現在臺灣臺北監獄執行中（未
    構成累犯）。戊○○於前案執行完畢及判決後竟仍不知悔改
    ，復冒用其兄己○○名義申請身分證、
    銀行帳戶，並連續多次利用冒領或偽造之信用卡刷卡購物消
    費，其各該犯罪事實如下：
(一)戊○○基於行使偽造私文書之概括犯意，於八十八年九月二
    十七日前某日，趁其兄己○○不注意之際，竊取己○○之退
    伍令（親屬間竊盜未據告訴），並於不詳時地利用不知情之
    刻印者偽刻己○○印章乙枚，繼於同年九月二十七日持其本
    人照片三張及己○○退伍令前往臺北市中山區戶政事務所，
    冒用己○○名義，佯以遺失為由申請補發國民
    知情之戶政人員在補領國民
    先以電腦製作己○○年籍資料，並在每份申請書上黏貼戊○○照片一張，由戊○○在每份申請書之申請人欄偽造己○○
    簽名乙枚及在申請人欄與領證核章欄分別蓋用偽造之己○○
    印章為印文各乙枚，偽作係己○○之簽名及蓋章，再交予戶
    政人員據以製作貼有戊○○照片之己○○國民
    足生損害於己○○及該戶政事務所補發國民
    。戊○○於取得該冒領之己○○
    五日復在普通
    請人欄偽造己○○之署押各乙枚，並黏貼其本人照片及冒領
    之己○○
    不知情之「長提旅行社」職員王清鳳代向外交部領事事務局
    申請辦理己○○
    公務員於所職掌之電腦檔案內為不實之登載，並據以核發貼
    有戊○○照片之己○○
    三五號）交付戊○○持用，戊○○即基於偽造署押之犯意在
    該本
    用己○○申領之
    航空站先後將上開
    生損害於己○○、外交部領事事務局核發
    政部警政署入出境管理局對於國民出入出境之管理。
(二)戊○○又基於意圖為自己不法所有與不法利益及同前行使偽
    造私文書之概括犯意，於八十九年一月二十七日冒用己○○
    名義，填寫中國信託商業銀行股份有限公司（以下簡稱中國
    信託）信用卡申請書，並在申請書之正卡申請人欄偽造己○○之署押乙枚後，以郵寄方式向中國信託申辦信用卡，使不
    知情之承辦人員陷於錯誤，據以核發卡號0000000000000000
    號（起訴書誤書為第0000000000000000號）之信用卡乙枚寄
    交戊○○，戊○○旋在該枚信用卡背面持卡人簽名欄偽造己○○簽名乙枚，以表示其為持卡人所有人，並於使用時供特
    約商店核對身分之用，而自同年一月三十一日起至同年六月
    二十三日止，連續持上開信用卡向特約商店刷卡簽帳購物或
    享受餐飲消費、旅遊服務等，而在每筆簽帳單（一式二聯）
    各聯上以複寫方式偽造己○○之簽名，表示「己○○」同意
    依信用卡持卡人合約條件，按簽帳單之金額付款給發卡銀行
    ，再持交各該特約商店而行使偽造私文書，使各該商店不疑
    有他，陷於錯誤，分別交付商品、餐飲或提供服務，足生損
    害於己○○、各特約商店及中國信託核發管理信用卡之正確
    性（戊○○刷卡消費之時間、特約商店、刷卡金額等詳如附
    表一所示）。嗣戊○○復基於同一行使偽造私文書之概括犯
    意，於八十九年四月十三日持上開冒領之己○○國民
    至安泰商業銀行中崙分行（以下簡稱安泰銀行），冒用己○○名義申請開立綜合存款帳戶，並在印鑑卡上「簽章欄」及
    「印鑑欄」各偽造己○○簽名二枚及乙枚後交付該銀行承辦
    人員，使不知情之承辦人員陷於錯誤，據以完成開戶手續，
    並製作第00000000000000號綜合存款存摺乙本交付戊○○收
    受，戊○○旋即在該存摺「原留印鑑欄」偽造己○○簽名乙
    枚，以表示其為該存摺所有人。
(三)戊○○於八十九年六月九日持上開己○○名義
    華航空公司 CI018號班機前往日本，在日本自一真實姓名年
    乙枚（卡號：0000000000000000號）後，於同年六月十一日
    攜回臺灣，並在該偽造之信用卡背面持卡人簽名欄偽造「Ｏ
    ＧＵＭＡ‧Ｊ」簽名乙枚，以表示其為持卡人所有人，並於
    使用時供特約商店核對身分之用，嗣於同年六月十三日晚間
    八時五十九分許，基於同前意圖為自己不法之所有及行使偽
    造私文書之概括犯意，至臺南縣永康市○○○路八二五號「
    允隆鐘錶行」（起訴書誤書為成隆鐘錶行）內，持上開偽造
    之信用卡，冒用「ＯＧＵＭＡ‧Ｊ」名義，刷卡購買價值新
    臺幣（下同）二萬八千元之ＧＵＣＣＩ廠牌女用手錶一只（
    型號3600L、編號0000000），而在簽帳單（一式二聯）各聯
    上以複寫方式偽造「ＯＧＵＭＡ‧Ｊ」簽名，表示「ＯＧＵ
    ＭＡ‧Ｊ」同意依信用卡持卡人合約條件，按簽帳單之金額
    付款給發卡銀行，再持交該鐘錶行而行使偽造私文書，使該
    店不疑有他，陷於錯誤，交付上開女用手錶一只得手；戊○○復於同年六月十四日凌晨三時十三分許持該偽造之信用卡
    至臺南市○○區○○路三段二七六號二樓「羅馬飲食店」享
    用餐飲，消費金額一萬八千二百元，並以同一方式在簽帳單
    （一式二聯）各聯上以複寫方式偽造「ＯＧＵＭＡ‧Ｊ」簽
    名，表示「ＯＧＵＭＡ‧Ｊ」同意依信用卡持卡人合約條件
    ，按簽帳單之金額付款給發卡銀行，再持交該餐廳而行使偽
    造私文書，使該店不疑有他，陷於錯誤，提供餐飲；嗣戊○○於同年六月十五日下午四時十三分許，持該偽造之信用卡
    至臺北市○○路六十二號「天仁茶葉行」，欲以同一手法刷
    卡購物，然未盜刷致未詐得財物。
二、甲○○係戊○○之妻，前於八十六年十月三十日因違反商標
    法案件，經臺灣臺北地方法院判處有期徒刑六月，於八十七
    年四月八日確定，於八十七年十二月二十九日入監執行，而
    於八十八年一月十五日易科罰金執行完畢。詎其竟不知悔悟
    ，於八十九年六月二十三日與戊○○（持上開冒用己○○名
    義申請之
    黎，隔二日在巴黎旅館內，自戊○○收受上開冒用己○○名
    義申請之中國信託第0000000000000000號信用卡，嗣戊○○
    於同年六月三十日中午與辛○○、豐山武久三人在巴黎鐘錶
    店持偽造信用卡刷卡詐購勞力士等廠牌之高級手錶時，為該
    鐘錶店人員識破報警逮獲，甲○○與其弟乙○○則於當日晚
    間在投宿旅館遭法國警方循線逮捕，迄同年七月四日獲釋返
    回臺灣。而嗣該「己○○」名義之信用卡遺失，甲○○遂基
    於意圖為自己不法所有及行使偽造私文書之概括犯意，於八
    十九年七月五日以電話聯繫中國信託客戶服務中心，以原卡
    遺失為由申請補發新卡，使不知情之中國信託人員陷於錯誤
    ，製作卡號0000000000000000號信用卡寄發甲○○，甲○○
    詐得該信用卡後，旋在該信用卡背面持卡人簽名欄偽造己○○姓名末字「輝」之英文簽名「ＨＵＩ」，以表示其為所有
    人，並自同年九月十四日起至同年十二月十日止，連續持該
    信用卡或至中國信託自動櫃員機以預借現金之方式詐得款項
    ，或在其經營之「凱倫服飾名店」刷卡偽作交易紀錄，或持
    向特約商店刷卡簽帳購物、享受餐飲消費等，並在每筆簽帳
    單（一式二聯）各聯上以複寫方式偽造己○○末字之英文簽
    名「ＨＵＩ」，表示「己○○」同意依信用卡持卡人合約條
    件或清償預借現金款，或按簽帳單之金額付款給發卡銀行，
    再將簽帳單持交各該特約商店而行使偽造私文書，而使中國
    信託及各該特約商店不疑有他，陷於錯誤，分別交付金錢、
    商品或餐飲，足生損害於己○○、各特約商店及中國信託核
    發管理信用卡之正確性（甲○○刷卡預借現金及簽帳之時間
    、特約商店、刷卡金額等詳如附表二所示）。嗣於同年十二
    月十八日下午四時四十分許，在臺北市○○○路○段一五一
    之六號住處（起訴書誤書為凱倫服飾店）為警查獲，並扣得
    上開己○○名義之中國信託信用卡（卡號0000000000000000
    ）乙枚、己○○名義之安泰銀行綜合存款存摺（帳號000000
    00000000）乙本及己○○
三、壬○○前於八十四年六月五日因詐欺等案件，經臺灣板橋地
    方法院判處有期徒刑五年，同年十月二十六日經本院駁回上
    訴，於八十五年三月十五日經最高法院撤銷原判決，發回更
    審，八十五年十一月十五日經本院撤銷原判決改判有期徒刑
    二年，於八十六年一月六日確定，並因羈押期滿執行完畢；
    又於八十八年十二月三日因妨害風化等案件，經臺灣板橋地
    方法院判處有期徒刑九月，於八十九年五月三十日經本院駁
    回上訴，同年十二月十四日經最高法院駁回上訴確定，嗣於
    九十年十二月十六日縮刑期滿執行完畢；再於九十一年五月
    十七日因偽造文書案件，經臺灣臺北地方法院判處有期徒刑
    六月，於九十二年九月十六日經本院撤銷原判決，改判有期
    徒刑一年六月。詎壬○○竟仍不知悔改，於八十九年六月二
    十三日與戊○○、辛○○、日本人豐山武久等人搭乘長榮航
    空公司 BR065班機前往法國巴黎，連續在巴黎之鐘錶精品店
    持偽造信用卡刷卡簽帳詐購勞力士、卡迪亞等廠牌名貴手錶
    ，嗣戊○○、辛○○、日本人豐山武久三人於同年六月三十
    日中午持偽造之信用卡刷卡購買手錶之際為店員發現報警逮
    獲，壬○○則趁隙逃逸，並於同年七月二日，與丁○○、潘
    翠玲（另行審結）攜帶戊○○等人在法國冒刷訛購所得至少
    五十三只勞力士、卡迪亞等高級手錶（市價約值壹千多萬元
    ），搭機逃回國內，旋即於八十九年七月三日，在壬○○位
    於臺北縣中和市○○路五二號九樓住處內，丁○○明知壬○○自法國攜帶回台之上揭手錶係戊○○等人於法國持偽造之
    信用卡詐刷而來之贓物，仍自壬○○收受十二只勞力士、卡
    迪亞等高級手錶；嗣丁○○於七月間之某日，在臺北市○○○路○段一二八號五樓「雄獅旅行社」辦公室內，將其所收
    受之上揭贓物二只勞力士及九只卡迪亞高級手錶交付辛○○
    妹妹即庚○○，而庚○○明知丁○○所交付之該等手錶係屬
    辛○○等人於法國持偽造之信用卡詐刷而來之贓物，竟仍予
    以收受，而於同年九月中旬，將上揭十一只手錶連同壬○○
    所分得之四只手錶一同轉賣予綽號「小王」之曾信龍等人（
    曾信龍部分另行審結），嗣庚○○將所得之三十八萬元款項
    ，轉供其兄辛○○在法國之相關訴訟費用及生活費用之需。
    又壬○○嗣先後於八十九年十月三十日（起訴書誤書為十月
    三日），在臺北市○○○路○段ＡＴＴ服飾店前以每枚九千
    元之代價向曾信龍（另行審結）購買二枚偽造之「Lin Hang
    Lin」名義之中國信託信用卡（卡號分別為：0000000000000
     000號、0000000000000000號），旋於同年十一月十四日（
    起訴書誤書為十一月四日），在臺北縣新莊市○○路統一超
    商前，復以同一價格向曾信龍購買四張偽造之「劉平進」名
    義之中國信託信用卡（卡號分別為：0000000000000000號、
    0000000000000000號、0000000000000000號、000000000000
    0000號），繼而連續持上開偽造之信用卡刷卡詐購財物，其
    犯罪行為如下：
(一)壬○○與真實姓名年籍不詳之香港成年人「連文賓」及在臺
    北市○○路○段一０七號開設「尊榮國際企業有限公司」（
    以下簡稱尊榮公司）（起訴書誤書為尊龍企業有限公司）之
    張銘勳（業經判決確定）共同基於意圖為自己不法之所有與
    行使偽造私文書之概括犯意，由壬○○先於同年十月三十一
    日持其中0000000000000000號偽造之信用卡（該卡號原持有
    人係葉美材）與香港人「連文賓」及連之女友前往「尊榮公
    司」，由該連姓男子冒用「Lin Hang Lin」名義以刷卡簽帳
    方式購買新力廠牌三十四吋平面電視一台，價款六萬三千八
    百六十元，並在簽帳單 （一式二聯） 上以複寫方式偽造「
    Lin Hung Lin」簽名後持交張銘勳，張銘勳則將電視交付「
    連文賓」，並在其業務上製作之統一發票會計憑證上不實記
    載出售冷氣機一台，繼於同年十一月一日在其業務上製作之
    請款單及特約商店請款彙總表上登載上開價款金額後，持向
    中國信託請款，使中國信託陷於錯誤，如數支付該款項給張
    銘勳。嗣壬○○於同年十一月二日再與「連文賓」至尊榮公
    司，持0000000000000000號偽造之信用卡（該卡號原持有人
    係盧永昌）以同一手法刷卡簽帳購買新力廠牌二十九吋電視
    機（型號KV27FS12）一台，價款三萬八千一百十元，由「連
    文賓」女友在簽帳單（一式二聯）上以複寫方式偽造「Ji m
    」簽名後持交張銘勳，張銘勳則將電視機交付壬○○，並復
    在其業務上製作之會計憑證統一發票上不實登載出售冷氣機
    一台，繼於同年十一月三日在其業務上製作之請款單及特約
    商店請款彙總表上登載上開價款金額後，持向中國信託請款
    ，使中國信託陷於錯誤，如數支付該款項給張銘勳，足生損
    害於葉美材、盧永昌、「Lin H- ang Lin 」、「Jim」及中
    國信託。而壬○○於刷卡購買電視後，於不詳時地將上開二
    張偽造之信用卡丟棄，且將該台二十九吋電視機送交不知情
    之債權人江強華抵充先前積欠之債務利息，嗣經警於同年十
    二月二十一日下午四時許，在臺北縣中和市○○路○段三八
    ０巷二十五號江強華開設之「百烜貿易公司」查獲該台電視
    機。
(二)壬○○嗣於九十二年十二月四日下午二時三分許，在臺北縣
    板橋市○○街一九六巷三號八樓居處為警查獲，並扣得偽造
    之中國信託信用卡四張（卡號：000000000- 0000000、0000
    000000000000、0000000000000000、0000000000000000）、
    ETER-AN牌及SEIKO 牌手錶各乙只及MONTBLANC原子筆乙支等
    物。張銘勳則於同年十二月七日下午三時許，為警在尊榮公
    司查扣壬○○二度持偽造之信用卡刷卡購買電視機之統一發
    票、請款單、特約商店請款彙總表各二紙、送貨單一紙及送
    貨單一本等物。
四、案經內政部警政署刑事警察局移送臺灣板橋地方法院檢察署
    檢察官偵查起訴。
    理  由
一、上訴人即被告戊○○部分：
(一)上揭事實欄一（一）所示犯罪事實，業據上訴人即被告戊○○於警詢及偵審中坦承不諱，其供承：伊於八十八年九月二
    十七日持伊胞兄己○○退伍令到戶政機關申請補發己○○身
    分證後，同年十月五日拿給旅行社，向外交部領事事務局申
    請己○○之
    ，自八十九年間起持己○○
    韓國等地，目的是小飾品買賣，最後一次係八十九年六月二
    十三日前往法國盜刷偽卡，直至九十一年八月一日從韓國被
    遣返回國等語（見九十一年度偵字第一四四０二號卷第十頁
    、第四二頁、原審卷第十七頁、第二十頁及本院卷九十四年
    三月四日審判程序筆錄），核與被害人己○○於警詢時及原
    審法院審理時指述情節相符（見內政部警政署刑事警察局刑
    案卷第二五六頁背面至第二五七頁、原審卷第十八頁），並
    有臺北市中山區戶政事務所九十二年三月十七日北市中戶二
    字第 09230364300號函檢附己○○退伍令、貼戊○○照片之
    己○○補領國民
    二年三月十七日領一字第 09252102950號函檢附上貼戊○○
    照片之己○○普通
    ，暨被告戊○○冒用「己○○」名義申領之己○○
    扣案可資佐證，被告戊○○此部分之犯行，應堪認定。
(二)上揭事實欄一（二）所示犯罪事實，業經被告戊○○於原審
    法院審理中及本院審理中供認不諱在卷（見原審卷第二十頁
    至第二二頁、第二三頁、第六四頁及本院卷九十三年十月七
    日準備程序筆錄、九十四年三月四日審判程序筆錄），並經
    被害人己○○於警詢時及原院審理時指述明確在卷（見上開
    刑事警察局刑案卷第二五七頁、原審卷第十九頁至第二十頁
    、第二二頁），且有中國信託陳報狀檢附之信用卡申請書影
    本乙紙、消費明細表六紙、財團法人聯合信用卡處理中心九
    十二年四月三十日 (92）聯卡會計字第一九三號函乙件、安
    泰銀行九十二年三月十九日（九十二）安崙第 00239號函檢
    附開戶印鑑卡及貼有被告戊○○照片之己○○
    在卷，暨己○○名義之安泰銀行第00000000000000號綜合存
    款存摺乙本扣案可考，是被告戊○○此部分犯行，洵堪認定
    。
(三)上揭事實欄一（三）所示犯罪事實，業經被告戊○○於警詢
    時及偵審中供認不諱（見九十一年度偵字第一四四０二號卷
    第十五頁、原審卷第十七頁至十八頁及本院卷九十三年十月
    七日準備程序筆錄、九十四年三月四日審判程序筆錄），核
    與證人即聯合信用卡中心風險管理員趙克文於警詢時指述情
    節相符（見內政部警政署刑事警察局刑案卷第二二八頁背面
    至第二二九頁），復有被告戊○○偽造之簽帳單影本、聯合
    信用卡處理中心第0000000000000000號信用卡交易明細及「
    己○○」入出境端末查詢報表等附卷（見上開刑事警察局刑
    案卷第二三０頁至第二三二頁、第一四四０二號偵查卷第三
    十頁），暨ＧＵＣＣＩ廠牌女用手錶一只（型號 3600L、編
    號 0000000）扣案可證，被告戊○○此部分犯行，亦堪認定
    。
二、上揭事實欄二所示犯罪事實，業據上訴人即被告甲○○於原
    審法院審理中及本院審理時供承不諱在卷（見原審卷第六０
    頁至第六二頁及本院卷九十四年三月四日審判程序筆錄），
    而被告戊○○於原審法院調查時亦供稱：伊與辛○○、日本
    人（豐山武久）、甲○○等人到法國，而伊到法國約兩天後
    ，就把己○○之信用卡交給甲○○保管等語（見原審卷第六
    三頁），此亦為被告甲○○所不否認，是被告甲○○確有在
    法國收受被告戊○○交付上開冒領之己○○之信用卡無誤，
    又被告甲○○因遺失被告戊○○所交付之己○○信用卡後，
    於自法國返回臺灣，旋即於八十九年七月五日電話聯繫中國
    信託客戶服務中心，以原卡遺失為由申請補發新卡，中國信
    託人員因而陷於錯誤，製作卡號0000000000000000號信用卡
    寄發被告甲○○，甲○○取得該信用卡後，旋在該信用卡背
    面偽造己○○姓名末字「輝」之英文簽名「ＨＵＩ」，並自
    同年九月十四日起至同年十二月十日止，連續持該信用卡或
    至中國信託自動櫃員機以預借現金之方式取得款項，或在其
    經營之「凱倫服飾名店」刷卡偽作交易紀錄，或持向特約商
    店刷卡簽帳購物、享受餐飲消費等，在每筆簽帳單（一式二
    聯）各聯上以複寫方式偽造己○○末字之英文簽名「ＨＵＩ
    」，持以刷卡消費等情，此經被告甲○○於原審法院審理時
    供承：己○○的信用卡係戊○○給伊的，伊有用該信用卡在
    凱倫服飾店刷卡，但事實上沒有拿衣服、沒有購物，並有前
    往欣葉餐廳與金石堂書店刷卡吃飯及買文具等語（見原審卷
    第六十頁至第六二頁），嗣於本院審理時復供承以遺失為由
    ，而以電話向中國信託申請補發新卡，嗣持該己○○名義之
    信用卡刷卡消費，偽簽己○○末字之英文簽名「ＨＵＩ」等
    情（見本院卷九十四年三月四日審判程序筆錄），並有中國
    信託九十二年三月十九日陳報狀檢附該信用卡消費明細表、
    同年四月陳報狀、美商花旗銀行股份有限公司臺北分行九十
    二年五月九日（九十二）政查字第六０六一號函檢附簽帳單
    乙紙（即附表二編號七所示之刷卡消費）等在卷，暨該卡號
    0000000000000000號信用卡乙枚扣案可資佐證，事證明確，
    被告甲○○犯行，堪予認定。
三、上揭事實欄三所示犯罪事實，業據被告壬○○於警詢時、偵
    查中及本院審理時坦承不諱在卷，依被告壬○○供承：伊向
    曾信龍買過兩次偽卡，第一次係八十九年十月三十日在板橋
    新火車站前真鍋咖啡店見面後搭曾信龍車前往臺北市，行至
    忠孝東路ＡＴＴ服飾店前曾信龍在車內將兩張偽卡賣給伊，
    同年十一月中旬在新莊市○○路統一超商前，賣四張偽卡給
    伊，每張九千元，伊以每張一萬二千元轉賣給香港之「連文
    賓」及其女友，他們說其中有兩張不能用，要退給伊，伊叫
    他們到張銘勳開設之電器行刷刷看，伊於同年十月三十一日
    與香港人連先生持0000000000000000號偽卡前往張銘勳在西
    園路開設之電器行購買一台新力廠牌三十四吋電視機，被連
    先生取走，同年十一月二日再與香港人Ａ咪持000000000000
    0000號偽卡至張銘勳店刷一台新力廠牌二十九吋電視機，型
    號KV27FS12，伊用二萬元向他買，後來將二十九吋之電視機
    交給江強華抵債，二張偽卡於盜刷後已丟棄，連先生說另外
    四張卡很好用，在中國內陸及澳門使用等語（見同上內政部
    警政署刑事警察局刑案卷第二七頁至第二九頁、第三一頁背
    面至第三二頁、八十九年度偵字第二二四九號卷第一二六頁
    、第二六五頁至第二六六頁及本院九十四年一月二十日準備
    程序筆錄、三月四日審判程序筆錄），而同案被告張銘勳於
    警詢時及偵查中亦供稱：壬○○分兩次到伊公司買兩台電視
    機，第一次在於十月三十一日下午約四時許，與一位操廣東
    口音之連姓男子到伊店來，由該男子刷卡簽中文姓名，兩人
    商量後又改口要換新力牌三十四吋平面電視，伊便將店內該
    機型電視給他們，二人合力將電視搬上車載走，當時壬○○
    還交待要再買一台新力二十九吋電視，壬○○嗣又於同年十
    一月二日下午約四時許帶一位年輕女子到伊店，由該女子刷
    卡簽英文名字，由劉將電視搬上車載走云云（見同上內政部
    警政署刑事警察局刑案卷第一二八頁至第一二九頁、偵字第
    二三一二三號偵查卷第二七頁背面），另證人即中國信託風
    險管理員林景文於警詢時亦證稱：0000000000000000號信用
    卡於八十九年十月三十一日遭製偽卡盜刷六萬三千八百六十
    元，授權碼為065471，0000000000000000號信用卡於同年十
    一月八日遭製偽卡盜刷，金額三萬八千一百十元，授權碼06
    3206，中國信託均已撥款，盜刷之特約商店係尊榮公司，商
    店代號0000000000，0000000000000000號信用卡之被盜刷客
    戶係葉美材，0000000000000000號信用卡客戶為盧永昌，該
    二張信用卡使用頻繁，經中國信託向原持卡人核對，證實非
    本人消費，且原卡片均未遺失，才發現上開交易係遭偽卡盜
    刷等語，並有中國信託應收帳務明細查詢二紙附卷可稽（見
    內政部警政署刑事警察局刑案卷第一三五頁背面至第一三八
    頁、八十九年度偵字第二三一二三號卷第十二頁背面至第十
    五頁），且依八十九年十月二十七日下午一時五十五分許，
    被告壬○○撥打00000000號電話之通訊監察紀錄內容：
    劉：「你可以先給幾件？」。
    對方：「你現在要幾件？」。
    劉：「三件給我好嗎？」。
    對方：「他們都是做大批的，三件不曉得要不要出？乾脆你
    買整顆」。
    劉：「大批也沒有關係，問題是可不可以用？整顆是什麼意
    思？」。
    對方：「整顆就可以慢慢用」。
    劉：「我跟你講，我有一間可以配合的」。
    對方：「可以配合你自己用，不要跟我講」。
    劉：「不是啦，我是說比較有利」。
    對方：「有啊」。
    劉：「比較有利，我一次就要給他過」。
    對方：「不是啦，乾脆我們星期一來用，配合是要怎麼用，
    他們有什麼東西」。
    劉：「他們有電器用品，SONY平面好幾台，冰箱、冷氣」。
    對方：「確定？」。
    劉：「他說要百多萬元給我用，他是電動盒的，我是找你一
    起做，有錢大家一起賺」。
    同年十月三十日下午六時二十八分許被告壬○○撥打000000
    00號電話之通訊監察紀錄內容：
    劉：「你有打電話給嗎？」。
    對方：「有呀，你跟西園路那一間後半段不是說要配合嗎？
    」。
    劉：「是電器行，西園路我去沒關係」。
    對方：「那我們要怎麼用？」。
    劉：「那我們明天十點再說」。
    對方：「我這裡有『老鼠』，你要不要？」。
    劉：「你要給幾支？」。
    對方：「不是我的」。
    劉：「不是你的，你忘記了，我們有好幾支都壞掉了，我們
    自己做自己的，我們都有線，不用找別人」。
    對方：「好啦」。
    又被告壬○○復於同年十月三十一日下午五時三十分許撥打
    被告張銘勳之00000000號電話之通訊監察紀錄內容：
    劉：「喂！我跟你講，你那SONY型號是多少？」。
    張：「三十四吋」。劉：「外面定價多少錢？」。
    張：「約七萬元」。
    劉：「你跟他講七萬八千元，刷卡加三０％」。
    對方：「好」。
    另同年十一月二日下午二時五分、十分、及三時六分許，被
    告壬○○復三度與前開00000000號電話之通訊監察紀錄內容
    ：
    劉：「王仔，為什麼不接受，我在我朋友那裡刷，二張都不
    接受，一萬多元而已」。
    對方：「好，你那二張不要丟掉，我再查查看」。
    劉：「王仔，兩張都不行」。
    對方：「電話中不要講這個，我會問你號碼，再跟我講」。
    劉：「王仔，這兩張同人，一張磁帶毀損」。
    對方：「你號碼給我」。
    劉：「好，我找地方再打給你」等語
    （以上同見內政部警政署刑事警察局刑案卷第三二五頁、第
    三三０頁、第三三二頁背面、第三三六頁），亦足證被告壬○○確有多次持偽造之信用卡刷卡詐購財物之事實，另證人
    江強華於警詢中證稱：警方在伊處查獲之新力廠牌（型號KV
    27FS12）二十九吋電視機是壬○○送給伊的，時間是（八十
    九年）十月底十一月初，正確時間忘了，是伊自己開貨車從
    壬○○家中載回的，不知道從何處購得，伊去載該台電視時
    已拆封，沒有附保證書，不知道來源，因壬○○十月中時向
    伊借三萬多元，並拿一張支票跟伊周轉，十一月十四日向伊
    借十五萬元，並拿一張本票給伊，所以送伊電視，但不是以
    電視機作為抵押向伊借錢，沒有再送伊其他物品等語（見內
    政部警政署刑事警察局刑案卷第一三二頁背面至第一三三頁
    ），事證明確，被告壬○○此部分犯行，洵堪認定。
四、訊據被告丁○○供承有於八十九年六月二十三日與其男友即
    被告辛○○、被告戊○○、壬○○等人一起前往法國，嗣於
    同年七月二日自法國與被告壬○○返台，並於翌日在被告壬○○位於臺北縣中和市○○路五二號九樓住處收受十二只勞
    力士、卡迪亞等高級手錶，旋於該七月間某日，在臺北市○○○路○段一二八號五樓「雄獅旅行社」辦公室內，將其中
    之二只勞力士及九只卡迪亞高級手錶交予被告庚○○之事實
    ，而被告庚○○供承係被告辛○○之妹妹，有於上揭時地自
    被告丁○○收受上述十一只手錶，嗣於同年九月中旬將該手
    錶交由被告壬○○出售予曾信龍等事實，惟被告丁○○及庚○○二人均矢口否認有收受贓物犯行，被告丁○○辯稱：伊
    只是與辛○○到法國玩而已，並不知道辛○○、戊○○等在
    法國被警察逮捕之事云云，而被告庚○○則辯稱：丁○○跟
    伊說辛○○出事了，但伊並不知是何事，完全不知該等手錶
    是贓物云云，惟查：
(一)被告辛○○、戊○○及壬○○等人於八十九年六月二十三日
    ，在臺北市○○○路與大安街附近之某間旅社內，與當日入
    境之日本人豐山武久共同謀議如何持偽造之信用卡前往法國
    冒刷訛購勞力士、卡迪亞等高級手錶及高級服飾等物品，嗣
    即於八十九年六月二十三日搭機前往法國，並在法國由被告
    戊○○、辛○○、壬○○及豐山武久等四人持偽造之信用卡
    冒刷訛購勞力士、卡迪亞等高級手錶，而於八十九年六月三
    十日中午，被告戊○○、辛○○、壬○○及豐山武久等四人
    ，又在法國巴黎某鐘錶精品店內冒刷訛購勞力士等高級手錶
    時，為店方發現其中有異，經報警當場查獲被告戊○○、辛○○及豐山武久，而被告壬○○即趁機逃回住宿之飯店，經
    告知被告丁○○已出事，並於同年七月二日攜帶所冒刷訛購
    而來之約五十二只勞力士、卡迪亞等高級手錶，與被告丁○○及另同往之潘翠玲一起逃回國內等情，業據被告戊○○、
    辛○○及壬○○等人分別於警詢及偵審中供明在卷，是本案
    之勞力士、卡迪亞等高級手錶係屬被告戊○○等人在法國持
    偽造之信用卡所盜刷而詐取之贓物，應堪認定（至被告戊○○等人此詐欺取財之犯行，雖因係在我國領域外之犯罪，依
    法不罰－理由詳後述，惟該等手錶暨係因被告戊○○等人犯
    詐欺取財罪而來之物，自不因被告戊○○等人此部分犯行不
    罰，而影響其為贓物之性質）。而查被告丁○○與其男友即
    被告辛○○一起前往法國，衡情理應與被告辛○○一起返國
    ，始符常理，且當時一同前往法國者共有八人，而被告丁○○竟僅與被告壬○○及潘翠玲二人返台，又豈有未起疑並查
    問被告辛○○狀況之理，此被告庚○○於本院審理時供稱丁○○跟伊說辛○○（在法國）出事了等語，且查被告辛○○
    之前往法國，實際上係欲持偽造之信用卡在該地冒刷訛購高
    及手錶及高級服飾，被告丁○○與之前往，對被告辛○○之
    前往法國所為，當無毫無所悉之理，且被告壬○○返台後，
    亦無無故持上揭十二只高級手錶分予被告丁○○之理，茲被
    告丁○○既否認有參與被告戊○○、辛○○等人在法國以偽
    造之信用卡冒刷訛購手錶等犯行，而依被告戊○○、壬○○
    及辛○○等人之供述，亦未指述被告丁○○有參與謀劃前往
    法國冒刷訛購手錶等物之情，而被告丁○○於法國亦未實際
    從事以偽造之信用卡冒刷訛購手錶等物之犯行，是固難認被
    告丁○○有共犯本件在法國詐欺取財犯行，惟被告丁○○既
    明知上揭手錶係屬被告戊○○、壬○○及曾育凱等人以偽造
    之信用卡冒刷訛購而來之贓物，竟仍自被告壬○○收受，而
    此部分被告丁○○收受手錶贓物之事實，並據公訴人於犯罪
    事實中載明，被告丁○○自應負本件收受贓物罪責，而被告
    丁○○所辯並無收受贓物犯行云云，要係卸責之詞，不足採
    信，事證明確，被告丁○○收受贓物犯行，堪予認定。
(二)被告庚○○於上揭時地自被告丁○○收受二只勞力士及九只
    卡迪亞高級手錶，而依被告庚○○於本院審理時供稱丁○○
    跟伊說辛○○出事了等語，茲被告辛○○因在法國持偽造之
    信用卡冒刷訛購手錶等物品而為當地店方發現有異報警當場
    查獲，被告丁○○當必將此情告知被告庚○○，且查被告庚○○忽自被告丁○○收受如此多只高價手錶，亦無不問其來
    源及情由之理，此被告庚○○於偵查時亦供稱伊覺得手錶之
    來源怪怪的等語（見偵字第一七四三號偵查卷第二０頁正面
    ），嗣被告庚○○並將其所收受之該等手錶交由被告壬○○
    出售予曾信龍，得款三十八萬元，轉供被告辛○○在法國之
    相關訴訟費用及生活費之需，此亦據被告庚○○供述在卷，
    足證被告庚○○當知其自被告丁○○收受之上揭手錶應係被
    告辛○○等人在法國以偽造之信卡冒刷訛購而來之贓物，被
    告庚○○所辯不知該等手錶之來源云云，係屬卸責之詞，殊
    無足取，事證明確，被告庚○○收受贓物犯行，亦堪認定。
五、按一般偽造之信用卡，已載明卡號及發卡銀行所有等字樣，
    簽名欄內並已簽有某某使用人之署押，單純自形式上觀察，
    即足以表示信用卡之簽名者於信用卡之有效期限內有權使用
    該信用卡之辨識及證明，各該信用卡所屬銀行有依信用卡卡
    號之持卡人消費金額給付特約商店刷卡金額之用意，不僅有
    作成文書之名義人，並有文書之內容，性質上屬刑法第二百
    十條之私文書（參照最高法院八十八年度臺上字第五七三０
    號）；又按，信用卡簽帳單係以文字為一定之意思表示，持
    信用卡刷卡消費時，在簽帳單上簽署姓名，除表示已收受特
    約商店所交付之交易標的物，並確認該筆消費之憑證，具有
    表示法律上權利義務關係之證明，故簽帳單性質上除與收據
    相同外，並且為信用卡發卡銀行依據此向簽帳人收款之憑證
    ，為文書之一種，並為私人製作之文書。而本件被告上開行
    為後，於九十年六月二十日公布修正，並於同年六月二十二
    日生效之中華民國刑法增訂第二百零一條之一第一項：意圖
    供行使之用而偽造信用卡者，處一年以上七年以下有期徒刑
    ，得併科三萬元以下罰金。同條第二項：行使前項偽造之信
    用卡者，處五年以下有期徒刑，得併科三萬元以下罰金，同
    法第二百零五條並修訂偽造之信用卡，不問屬於犯人與否均
    沒收之等之規定，被告行為時係上開條文增訂之前，於新法
    修訂前行使偽造信用卡之罪名通常以偽造私文書罪之型態呈
    現，修正後之獨立罪名雖與偽造私文書罪名不同，但因新舊
    法均認定行使偽造信用卡有罪，故仍有比較新舊法問題，依
    舊法之行使偽造私文書罪其法定刑較新法即刑法第二百零一
    條之一第二項之法定刑為輕，依刑法第二條第一項但書規定
    ，自應適用有利於被告之舊法即刑法第二百十六條、第二百
    十條行使偽造私文書罪處斷。另持偽造之信用卡至特約商店
    佯以其為真正持卡人，而偽造簽帳單向特約商店簽帳購物，
    使商家誤認係真正持卡人持卡消費，而將商品財物交付，此
    自始顯即意圖以冒名簽帳方式向商店詐取財物，雖一般信用
    卡購物均由發卡銀行先行代為墊付價款，再由發卡銀行向消
    費者請款，各特約商店均能自發卡銀行取得款項，然各發卡
    銀行與各特約商店所定契約，均限於真正持卡人持卡消費，
    始代墊款項，是以，在消費者持卡簽帳時，各商店均先行核
    對信用卡真假及是否本人簽名，而於信用卡真正卻遭人冒名
    簽帳消費時，商店雖能受償，乃係商店與發卡銀行間之危險
    負擔約定，並非商店無須注意信用卡真假及是否冒名使用，
    惟若特約商店係因誤認係該持卡人即為真正持卡人持卡消費
    ，而交付財物，自有詐欺取財之問題。
(一)被告戊○○就事實欄一（一）所示先後偽造其兄己○○署押
    填寫申請書補發國民身分證及
    百十六條、第二百十條之行使偽造私文書罪，而被告戊○○
    在上揭冒己○○名義申領之
    名，係犯刑法第二百十七條第一項之偽造署押罪。而查被告
    戊○○此偽造署押犯行與其為偽造己○○名義之文書而所犯
    偽造己○○署押犯行，時間緊接，手段相似，犯罪構成要件
    相同，顯係基於概括犯意而為，應依連續犯論以一罪，惟其
    偽造己○○署押及偽造己○○印章並偽造己○○之印文，均
    係各該偽造私文書之部分行為，而其偽造各該私文書後復持
    以行使，各該偽造私文書之低度行為應為行使偽造私文書之
    高度行為所吸收，均不另論罪。而被告戊○○利用不知情之
    刻印店員偽造己○○之印章、利用不知情之戶政人員以電腦
    代為填製補領國民
    代辦
(二)被告戊○○就事實欄一（二）所示偽造己○○署押填寫中國
    信託信用卡申請書，向中國信託申請己○○名義之信用卡，
    核其所為，係犯刑法第二百十六條、第二百十條之行使偽造
    私文書罪及第三百三十九條第一項之詐欺取財罪；至被告戊○○冒領該信用卡後，在該卡背面持卡人欄偽造己○○署押
    復持以行使，暨冒用己○○名義向安泰銀行申請開立綜合存
    款帳戶，核其所為，均係犯刑法第二百十六條、第二百十條
    之行使偽造私文書罪；另被告戊○○連續於附表一所示時地
    持該偽造之信用卡至特約商店刷卡購物或享受餐飲、旅遊服
    務等，並在每筆簽帳單上偽造己○○署押，核此所為，係犯
    刑法第二百十六條、第二百十條之行使偽造私文書罪及第三
    百三十九條第一項之詐欺取財罪、第二項之詐欺得利罪；至
    被告戊○○在信用卡申請書上、信用卡背面持卡人簽名欄、
    簽帳單、印鑑卡及存摺「原留印鑑欄」上偽造己○○署押之
    行為，均係偽造私文書之部分行為，而其偽造私文書後復持
    以行使，偽造私文書之低度行為應為各該行使偽造私文書之
    高度行為所吸收，均不另論罪。
(三)被告戊○○就事實欄一（三）所示在取得之偽造日本住友銀
    行信用卡背面偽造ＯＧＵＭＡ‧Ｊ署押後持以行使，刷卡簽
    帳詐購手錶、享用餐飲既遂及詐購茶葉未遂，核其所為，係
    犯刑法第二百十六條、第二百十條之行使偽造私文書罪及第
    三百三十九條第一項之詐欺取財既遂罪及第三項之詐欺取財
    未遂罪；而其在各筆交易之簽帳單上偽造ＯＧＵＭＡ‧Ｊ署
    押均係各該偽造私文書之部分行為，而其偽造私文書後復持
    以行使，其偽造私文書之低度行為應為行使偽造私文書之高
    度行為所吸收，均不另論罪。
(四)被告戊○○各先後多次行使偽造私文書、詐欺取財既遂、未
    遂及詐欺得利犯行，各時間緊接，手段相似，觸犯犯罪基本
    構成要件相同之罪名，顯均係基於概括犯意為之，均應依連
    續犯規定，各論以一連續行使偽造私文書罪、一連續詐欺取
    財既遂罪及一連續詐欺得利既遂罪，並均依法加重其刑。而
    其所犯連續行使偽造私文書罪分別與連續詐欺取財罪及連續
    詐欺得利罪間，各具有方法結果之牽連關係，係屬牽連犯，
    均應從一重之連續行使偽造私文書罪處斷。至公訴人雖未就
    被告戊○○上述事實欄一（二）所示持冒領之己○○信用卡
    於附表一所示時地刷卡簽帳及事實欄一（三）所示持偽造之
    日本住友銀行信用卡在「羅馬飲食店」及「天仁茶葉行」刷
    卡購物之行為，提起公訴，然此部分與上揭公訴人起訴部分
    具有連續犯或牽連犯裁判上一罪關係，本院自得併予審理。
(五)原審就被告戊○○上述犯行予以論罪科刑，固非無見，惟查
    被告戊○○以己○○名義冒領上揭
    人簽名欄偽造己○○署押一枚，而此被告戊○○所為係犯刑
    法第二百十七條第一項之偽造署押罪，原審於犯罪事實亦載
    明被告戊○○此部分犯行，然疏未於判決理由論斷被告戊○○所犯此部分之罪，尚有未洽，至被告戊○○及其辯護人另
    以被告戊○○本案所為之上揭犯行與另案臺灣臺北地方法院
    九十一年度訴緝字第一五七號及本院九十二年度上訴字第五
    九０號審理被告戊○○所犯並經判決確定之行使偽造私文書
    及詐欺取財等罪間係基於概括犯意而為，且有連續犯之裁判
    上一罪關係，應為該確定判決效力所及，自不得再予論罪科
    刑等語為辯，惟查本院九十二年度上訴字第五九０號刑事判
    決，其所認定被告戊○○犯罪事實係被告戊○○自行偽造信
    用卡後持以行使，此與本案被告戊○○係冒名申領信用卡或
    收受他人偽造之信用卡以行使之犯罪模式，已有所不同，且
    該案之犯罪時間係自八十七年九月間某日起至八十八年一月
    十九日止，距被告戊○○本案犯罪時間之八十八年九月二十
    七日至八十九年六月二十三日，相隔有八月餘，已難認時間
    緊接，且被告戊○○於該案並受羈押，嗣經交保並受通緝，
    始復再犯本件之罪，是被告戊○○前後案所為，實難認係基
    於概括犯意而為，而屬分別起意所為，是檢察官上訴意旨指
    摘原審就被告戊○○所犯上揭行使偽造私文書犯行量刑過輕
    ，暨被告戊○○上訴意旨認其本案犯行應為其前案之確定判
    決效力所及，依法應就本案為免訴之判決，而指摘原審判決
    不當，固均無理由，惟原判決關於被告戊○○行使偽造私文
    書部分既有可議，自應由本院予以撤銷改判，爰審酌被告戊○○之素行不良，犯罪之動機、目的、手段、次數，其冒領
    己○○名義之信用卡及
    致生之危害，暨犯罪後之態度等一切情狀，仍量處有期徒刑
    二年六月。
(六)附表三所示偽造之印章、印文、署押及冒領之己○○國民身
    分證、
    Ｉ廠牌女用手錶等，均分別依附表三所示之沒收條文予以宣
    告沒收。至附表一所示各筆刷卡簽帳單（一式二聯）各聯上
    偽造之己○○簽名，經原審法院分別函查香港上海匯豐銀行
    臺北分行、財團法人聯合信用卡處理中心、中國信託、英商
    渣打銀行臺北分行、美商花旗銀行股份有限公司臺北分行結
    果，該等交易之簽帳單或因已逾保存期限，或因特約商店已
    結束營業，有各該銀行回函附於原審卷可查，是附表一所示
    各筆交易之簽帳單既均已廢失，其上偽造之己○○署押爰不
    予宣告沒收。另被告戊○○冒己○○名義申請取得之中國信
    託第0000000000000000號信用卡一枚，亦已滅失，業據被告
    戊○○及甲○○供明在卷，爰不再宣告沒收，附此敘明。至
    另被告戊○○於九十一年八月一日遭韓國遣返回台灣時為警
    所查扣之賴孟資、許育誠、謝奕萱及郭義雄中華民國
    本及筆記本三本，
    本係其雜記之用，業經被告戊○○供明在卷，且查無何證據
    足資證明與本案有何關連，自不為沒收之諭知，附此說明。
六、被告甲○○冒用己○○名義佯以信用卡遺失為由，向國信託
    申請補發，使承辦人員不疑有他補發己○○名義之信用卡一
    枚，核其所為，係犯刑法第三百三十九條第一項之詐欺取財
    罪。又被告甲○○在取得之新卡背面持卡人簽名欄偽造己○○末字之英文「ＨＵＩ」署押後，復持以行使，核其所為，
    係犯刑法第二百十六條、第二百十條之行使偽造私文書罪；
    暨被告甲○○持該冒領之信用卡，連續三次在附表二編號一
    至三所示時地利用中國信託自動櫃員機預借現金，核其所為
    係犯刑法第三百三十九條之二第一項之利用自動付款設備詐
    欺取財罪；又其連續於附表二編號四、五、八、十所示時間
    在其開設之凱倫服飾店內持該信用卡刷卡簽帳，在簽帳單（
    一式二聯）各聯上偽造己○○末字之英文簽名「ＨＵＩ」，
    製作四筆虛偽交易紀錄，再向付款銀行詐領刷卡金額，及在
    附表二編號六、七、九所示時地刷卡購物或享受餐飲等，在
    每筆簽帳單上同樣偽造己○○字之英文簽名「ＨＵＩ」，核
    其所為，均係犯刑法第二百十六條、第二百十條之行使偽造
    私文書罪及第三百三十九條第一項之詐欺取財罪；至被告甲○○在該信用卡背面持卡人簽名欄及各該簽帳單上偽造己○○署押係偽造私文書之部分行為，而其偽造私文罪後復持以
    行使，其偽造私文書之低度行為應為各該行使偽造私文書之
    高度行為所吸收，均不另論罪。被告甲○○各先後多次行使
    偽造私文書、利用自動付款設備詐欺及詐欺取財犯行，均時
    間緊接，手段相似，觸犯基本犯罪構成要件相同，顯均係基
    於概括犯意為之，均應依連續犯規定各論以一連續行使偽造
    私文書罪及一連續詐欺取財罪，並均依法加重其刑。而被告
    甲○○上揭所犯連續行使偽造私文書罪與連續詐欺取財罪間
    ，具有方法結果之牽連關係，屬牽連犯，應從一重之連續行
    使偽造私文書罪處斷。至公訴人雖僅就被告甲○○持己○○
    名義之信用卡在凱倫服飾店刷卡二次及在欣葉餐廳與金石堂
    書局刷卡購物消費之行為提起公訴，然被告甲○○冒己○○
    名義申請補發信用卡之詐欺取財之行為及於附表二編號一至
    三持該信用卡由自動付款設備詐借現金之行為，暨如附表二
    所示其餘刷卡簽帳之行為，與上揭公訴人起訴部分具有連續
    犯或牽連犯之裁判上一罪關係，本院自得併予審理。而查被
    告甲○○有事實欄所載之前科判決及執行情形，業經被告甲○○供明在卷，並有本院被告全國前案紀錄表在卷可查，其
    於有期徒刑執行完畢後五年內，再犯本件有期徒刑以上之罪
    ，為累犯，應依刑法第四十七條規定，遞加重其刑。原審以
    被告甲○○上述犯行事證明確，援引刑法第五十六、第二百
    十六條、第二百十條、第三百三十九條第一項、第二項、第
    三百三十九條之二第一項、第五十五條、第四十七條、第二
    百十九條、第三十八條第一項第三款、第二條第一項前段、
    第四十一條第一項及罰金罰鍰提高標準條例第一條第一項前
    段、第二條之規定，並審酌被告甲○○之素行，犯罪之動機
    、目的、手段，因而所獲得之利益及致生之危害，暨犯罪後
    之態度等一切情狀，量處有期徒刑六月，並以被告甲○○行
    為後，刑法第四十一條業於九十年一月四日經立法院修正通
    過，於同年一月十日經總統公布，同年一月十二日生效施行
    ，其修正條文為：「犯最重本刑為五年以下有期徒刑以下之
    刑之罪，而受六個月以下有期徒刑或拘役之宣告，因身體、
    教育、職業、家庭之關係或其他正當事由，執行顯有困難者
    ，得以一元以上三元以下折算一日，易科罰金。但確因不執
    行所宣告之刑，難收矯正之效，或難以維持法秩序者，不在
    此限。」「併合處罰之數罪，均有前項情形，其應執行之刑
    逾六月者，亦同」，依刑法第二條第一項規定比較新舊法律
    ，適用新法對被告較為有利，並依修正後刑法第四十一條第
    一項規定諭知易科罰金之折算標準，復以附表四所示冒領之
    己○○信用卡及偽造之署押，分別依附表四所示之條文予以
    宣告沒收，另扣案之筆記簿二本、甲○○與戊○○往來信箋
    六封，並無證據證明係供本案犯罪所用之物，而不予宣告沒
    收，併於理由中敘明，經核認事用法並無違誤，而依被告甲○○犯罪之手段、所獲得之利益等犯罪情節，原審量刑亦屬
    允當，檢察官上訴意旨雖指摘原審就被告甲○○所犯行使偽
    造私文書量刑過輕，惟並未具體指摘原審究如何罪刑失衡，
    其上訴尚難認有理由，應予駁回。
七、被告壬○○向被告曾信龍購入偽造之信用卡後，於事實欄三
    所示時地，先後持偽造之「Lin Hang Lin」名義信用卡與香
    港人「連文賓」及女友至知情之張銘勳店內以刷卡簽帳方式
    購買電視機，由「連文賓」及女友先後在簽帳單（一式二聯
    ）上偽造「Lin『Hung』Lin 」及「Jim」簽名後交予張銘勳
    ，並取得新力廠牌電視機二台，再由知情之張銘勳持簽帳單
    向中國信託請款，核被告壬○○所為，係犯刑法第二百十六
    條、第二百十條之行使偽造私文書罪及第三百三十九條第一
    項之詐欺取財罪。至被告壬○○在簽帳單上偽造署押之行為
    ，均係偽造私文書之部分行為，而其偽造私文書後復持以行
    使，偽造私文書之低度行為應為各該行使偽造私文書之高度
    行為所吸收，均不另論罪。被告壬○○與香港人「連文賓」
    及女友三人間，就上開連續行使偽造私文書罪部分；及被告
    壬○○與香港人「連文賓」、女友及被告張銘勳就連續詐欺
    取財部分，各具有犯意聯絡及行為分擔，均為共同正犯。其
    先後二次行使偽造私文書及詐欺取財犯行，各時間緊接，手
    段相似，觸犯犯罪構成要件相同之罪名，顯均係基於概括犯
    意為之，均應依連續犯規定論以一連續行使偽造私文書罪、
    一連續詐欺取財罪，並均依法加重其刑。而其所犯上開連續
    行使偽造私文書、連續詐欺取財二罪間，具有方法結果關係
    ，係屬牽連犯，應從一重之連續行使偽造私文書罪處斷。而
    查被告壬○○有上揭事實欄所載前科判決及執行情形，有本
    院被告全國前案紀錄表在卷可查，其於受有期徒刑執行完畢
    後五年內，再犯本件有期徒刑以上之本罪，為累犯，應依刑
    法第四十七條規定，遞加重其刑。原審以被告壬○○上述犯
    行事證明確，予以論罪科刑，固非無見，惟查原審於事實理
    由均認定被告壬○○係與香港人「連文賓」及其成年女友共
    犯本件連續行使偽造私文書罪，惟於判決主文疏未載明被告
    壬○○共同犯連續行使偽造私文書之旨，自有未合，是檢察
    官上訴意旨指摘原審就被告壬○○所犯行使偽造私文書量刑
    過輕，固無理由，惟原判決關於被告壬○○行使偽造私文書
    部分既有可議之處，自應由本院予以撤銷改判，爰審酌被告
    壬○○之素行，犯罪之動機、目的、手段、次數，因而所獲
    得利益及致生損害，暨犯罪後之態度等一切情狀，仍量處有
    期徒刑八月。至附表五編號一、二所示簽帳單上「Lin『Hun
    g』Lin」及「Jim 」之簽名，係屬偽造之署押，應依刑法第
    二百十九條予以宣告沒收。另扣案之ETERAN 牌及SEIKO牌手
    錶各一只、MONTBLANC 原子筆一支，雖係被告壬○○所有之
    物，然與本案犯罪行為無涉，自不予以宣告沒收；又偽造之
    「L- in Hang Lin」名義中國信託信用卡（卡號分別為：00
    00000000000000號、0000000000000000號）二枚，業據被告
    壬○○供稱使用後已丟棄，既已滅失，亦不為沒收之諭知。
八、被告丁○○及庚○○分別收受上開明知係屬贓物之勞力士、
    卡迪亞手錶，核其等所為，均係犯刑法第三百四十九條第一
    項之收受贓物罪，原審認被告戊○○等人在法國之詐欺犯行
    ，係在中華民國領域外犯罪，依法不罰，故渠等所取得之手
    錶等物，難認係屬因犯財產上之罪所得之物，是該等手錶非
    屬贓物，因認被告庚○○所為收受手錶之行為不構成收受贓
    物罪，其論斷實有未當，另被告丁○○既否認有參與被告戊○○、辛○○等人在法國以偽造之信用卡冒刷訛購手錶等犯
    行，而依被告戊○○、壬○○及辛○○等人之供述，亦未指
    述被告丁○○有參與謀劃前往法國冒刷訛購手錶等物之情，
    已如上述，原審疏未詳加調查審酌被告丁○○並未於法國實
    際參與本件以偽造之信用卡冒刷訛購手錶等物之犯行，並就
    公訴人已於犯罪事實中載明之被告丁○○收受贓物之犯行予
    以審究，亦有未合，檢察官上訴意旨指摘原審就被告庚○○
    及丁○○部分判決不當，非無理由，則原判決關於被告庚○○及被告丁○○部分既有上揭可議之處，自應由本院予以撤
    銷改判，爰審酌被告庚○○及丁○○之素行，各收受上揭手
    錶贓物之動機、目的、手段，因而所獲得之利益及犯罪後之
    態度等一切情狀，分別就被告丁○○及庚○○量處有期徒刑
    四月及三月，而查被告丁○○及庚○○行為後，刑法第四十
    一條業於九十年一月四日經立法院修正通過，於同年一月十
    日經總統公布，同年一月十二日生效施行，將得易科罰金之
    最重本刑由三年提高為五年，爰依刑法第二條第一項前段規
    定，並依修正後刑法第四十一條第一項規定諭知易科罰金之
    折算標準。
九、公訴意旨另以：被告戊○○冒用己○○名義向大陸地區相關
    單位申請己○○之臺灣居民來往大陸通行證（俗稱台胞證）
    之行為，係犯刑法第二百十條之偽造私文書罪嫌云云。然查
    臺灣居民來往大陸通行證係由中華人民共和國公安部出入境
    管理局簽發，而由香港中國旅行社為代辦機關，有扣案之己○○臺灣居民來往大陸通行證乙本可稽，則該通行證僅係被
    告戊○○冒領取得之物，公訴意旨雖認被告戊○○涉有偽造
    私文書之行為，然起訴書犯罪事實欄就被告戊○○究於何時
    、何地、在何種私文書上、有何種之偽造行為，均未敘明，
    又未提出任何證據證明，且復查無何積極證據足資證明被告
    戊○○在冒領己○○名義台胞證之際，有何種偽造私文書之
    行為，自難論斷被告戊○○涉有此部分偽造私文書犯行，惟
    公訴人認被告戊○○此部分行為與其前揭論罪之行使偽造私
    文書犯行間，具有連續犯之裁判上一罪關係，自不另為無罪
    判決之諭知。
十、公訴意旨另以：被告壬○○另基於行使偽造私文書及詐欺取
    財之概括犯意，於八十九年十一月十六日至同年十一月二十
    四日期間，持前開購買偽造之000000000000000號及0000000
    000000000 號信用卡，冒用「劉平進」名義，先後在澳門、
    廈門及我國境內連續冒刷訛購價值共十四萬八千一百七十四
    元之二十四筆財物，因認被告壬○○就此亦涉犯刑法第二百
    十條之偽造私文書及第三百三十九條第一項之詐欺取財等罪
    嫌云云。訊據被告壬○○堅決否認上開犯行，辯稱：伊曾向
    曾信龍購買六張偽造信用卡，轉賣給澳門連文賓，後來連文
    賓說有兩張不能用，拿來跟伊換，伊就拿去給曾信龍，伊未
    使用該偽卡刷卡購物，簽帳單上「劉平進」名不是伊簽的等
    語。經查：被告壬○○於警詢時供稱：伊向曾信龍購買偽造
    之中國信託信用卡四張（卡號分別為：0000000000000000號
    、00000000 00000000號、0000000000000000號、000000000
    0000000號 ）後，將之轉賣給澳門人「阿沙」，信用卡背面
    簽名「劉平進」係「阿沙」所簽，伊係八十九年十一月十六
    日前往澳門及廈門，十一月二日返國，同行有張銘勳及一位
    不認識的朋友，伊有帶上開四張信用卡去澳門，因不敢刷，
    所以賣給「阿沙」，四張卡中有兩張不能用，兩張不好用，
    所以阿沙在八十九年十二月三日將四張卡拿到伊家還伊，伊
    打算拿去退給曾信龍等語（見內政部警政署刑事警察局刑案
    卷第二十七頁），嗣於偵查中供稱：「阿沙」以前就有從香
    港帶資料來做偽卡，之前伊在臺灣做偽卡時認識的，他比較
    喜歡臺灣的卡，所以與伊聯絡，一張偽卡賣他一萬二千元，
    過一星期左右他又來臺灣找伊稱其中二張不能使用退給伊，
    伊還他二萬四千元收回四張卡，伊再去找曾信龍，曾說可以
    幫伊查，本來說過幾天要還伊錢等語（見八十九年度偵字第
    二二四九一號卷第一０五頁），而證人即中國信託風險管理
    科組員謝育成於警詢時及原審法院審理時證稱：0000000000
     000000號原卡持用人係葉兆金、0000000000000000 號係花
    繼斌、000000000000 0000號係楊承佳、00000000000 00000
    號係黃淑琪，其中0000000000000000號信用卡於八十九年十
    一月十六日至二十二日遭盜刷十七筆，均在澳門、大陸廈門
    等地盜刷，合計十四萬八千一百七十四元，而000000000000
    0000號信用卡則於八十九年十一月二十二日至二十四日遭盜
    刷七筆，合計四萬七千六百八十九元，分別在桃園、臺北等
    地刷卡，另二張信用卡號未經盜刷等語，並有中國信託應收
    帳務明細查詢表、及簽帳單等附卷可稽（見內政部警政署刑
    事警察局刑案卷第一四三頁背面、第一四六頁至第一五二頁
    及原審卷九十二年十二月二日審判筆錄），另經原審法院向
    內政部警政署入出境管理局查詢結果，被告壬○○確曾於八
    十九年十一月十六日出境，至同年十一月二十二日入境，有
    該局九十二年五月一日境信昌字第0920043675號函及所附壬○○入出境紀錄表一份在卷可查，而經參酌被告壬○○於八
    十九年十一月二十二日已返回臺灣，然前開00000000000000
    00號偽造之信用卡在同年十一月二十三日至二十四日在澳門
    地區仍有七筆冒名盜刷紀錄，顯然並非被告壬○○所為，復
    經比對卷附0000000000000000號信用卡在臺北誠品公司刷卡
    簽帳單上之「劉平進」簽名筆跡，與0000000000000000號信
    用卡在澳門、大陸廈門等地刷卡簽帳單上之「劉平進」簽名
    ，以肉眼觀察判斷，顯可確認係出自同一手筆，是被告壬○○辯稱系爭刷卡交易非伊所為等語，尚非無稽，公訴意旨認
    被告壬○○持上開二張偽卡共盜刷二十四筆，總金額十四萬
    八千一百七十四元，漏計國內盜刷之金額四萬七千六百八十
    九元，容有錯誤，而並查無何積極證據足資證明被告壬○○
    有此部分犯行，惟公訴意旨認此部分與被告壬○○上揭論罪
    之行使偽造私文書犯行具有連續犯或牽連犯之裁判上一罪關
    係，自不另為無罪之諭知。
十一、公訴意旨另以：被告戊○○冒用己○○名義分別向臺北市
      中山區戶政事務所及外交部領事事務局申請國民
      之行使使公務員登載不實罪嫌云云。惟按刑法第二百十四
      條所謂使公務員登載不實事項於公文書罪，須一經他人之
      聲明或申報，公務員即有登載之義務，並依其所為之聲明
      或申請予以登載，而屬不實之事項者，始足構成，若其所
      為聲明或申報，公務員尚須為實質之審查，以判斷其真實
      與否，始得為一定之記載者，即非本罪所稱之使公務員登
      載不實（參照最高法院八十二年度臺非字第四０二號判例
      ）。經查依補發國民
      證時，由電腦繕印申請書，申請人於申請書簽名或蓋章並
      捺印指紋，核對申請人提附政府機關發給貼有照片之身分
      佐證資料，依據當事人
      規定則繕印國民
      有疑義或無提供政府機關核發貼有照片之證件者，則移轉
      原
      民
      制度，此有國民
      參；而依
      分，申請資料虛偽不實，或以不法取得、偽造、變造之證
      件申請者，主管機關或駐外管處應不予核發
      開相關規定，戶政機關在核發
      局在核發
      即當然有核發之義務，查本件被告戊○○雖冒用其兄己○○名義申領國民身分證與
      二百十四條之構成要件不符，公訴意旨所認容有誤會，被
      告戊○○此部分犯行，尚屬不能證明，原審因而以不能證
      明被告戊○○此部分犯行，而為被告戊○○此部分無罪之
      諭知，經核並無不合，檢察官上訴意旨指摘原審就被告戊○○此部分犯行判決無罪係屬不當，尚難認有理由，應予
      駁回。
十二、公訴意旨另以：被告戊○○於上揭時地以偽造之日本國住
      友銀行發行之VISA信用卡，偽以「ＯＧＵＭＡ‧Ｊ」之名
      義，冒刷訛購上揭 GUCCI手錶乙支，而於八十九年六月中
      旬某日，在臺北市○○○路○段一五一之六號住處交由知
      其為贓物之被告甲○○收受，另被告戊○○復將上揭冒用
      己○○名義所申領之己○○信用卡（卡號：000000000000
      0000號）、安泰銀行綜合存款存摺、臺灣居民來往大陸通
      行證（台胞證）交由被告甲○○收受保管，因認被告甲○○涉犯刑法第三百四十九條第一項之收受贓物罪嫌云云。
十三、按犯罪事實應依證據認定之，無證據不得認定犯罪事實；
      又不能證明被告犯罪者，應諭知無罪之判決，刑事訴訟法
      第一百五十四條第二項及第三百零一條第一項分別定有明
      文。而所謂認定犯罪事實之證據，係指足以認定被告確有
      犯罪行為之積極證據而言，該項證據自須適合於被告犯罪
      事實之認定，始得採為斷罪資料，如未能發現相當證據，
      或證據不足以證明，自不能以推測或擬制之方法，以為裁
      判之基礎（參照最高法院二十九年上字第三一０五號、四
      十年臺上字第八六號及三十年上字第八一六號判例）。訊
      據被告甲○○供承有自被告戊○○收受上揭以己○○名義
      冒領之中國信託信用卡乙張之事實，惟以其係與被告戊○○一起前往法國時，在法國時始由被告戊○○將該信用卡
      交由其保管等語為辯，並否認有自被告戊○○收受上述GU
      CCI 手錶、安泰銀行綜合存款存摺、臺灣居民來往大陸通
      行證（台胞證）之事實，經查：
(一)被告戊○○於上揭時地將偽造之日本住友銀行發行之VISA信
    用卡，偽以「ＯＧＵＭＡ‧Ｊ」之名義，冒刷訛購上揭GUCC
    I 手錶乙支，則此以詐欺手段而來之手錶自屬贓物無訛，嗣
    該手錶於八十九年十二月八日下午四時四十分許，經警在被
    告戊○○、甲○○二人所住之臺北市○○○路○段一五一之
    六號處查獲，有搜索扣押證明筆錄乙份在卷可憑，並據證人
    即前往搜獲之警員丙○○於本院準備程序時證述在卷（見本
    院卷九十三年十二月二十三日準備程序筆錄），而查該GUCC
    I 手錶係被告戊○○以偽造之信用卡冒刷訛購而來，則被告
    甲○○於警詢及偵查時先後所供係不詳姓名之人所送的，及
    在臺北市○○○路KTV舞廳玩時，一叫「KITTY」的男士送給
    伊的等語，顯與事實不符，自非可採，而此依被告甲○○於
    本院本審審理時供稱：當時伊因怕戊○○會多一條罪才如此
    說等語，固不論被告甲○○此所述是否事實，惟被告甲○○
    就此部分是否涉犯刑法收受贓物罪責，所應審究者係被告甲○○是否知情而自被告戊○○收受該GUCCI 手錶，查被告戊○○冒刷訛購上揭手錶，惟被告戊○○於警詢及偵審時均未
    據供述曾將該手錶送予被告甲○○之情，而系爭手錶雖經拆
    下二截錶帶，然此據被告戊○○於本院審理時供稱伊買該手
    錶時就剪了兩截，不是為了甲○○而剪等語，且查該扣案之
    GUCCI 手錶係裝置在一深綠色手錶盒中，並有保證書一本，
    此經原審法院審理中當庭勘驗屬實，製有勘驗筆錄在卷可考
    （見原審卷第二０二頁），顯非係供使用狀態中，依被告戊○○於八十九年六月二十三日詐得該手錶，迄八十九年十二
    月十八日為警查獲時，已歷經半年餘，倘被告戊○○將該手
    錶送予被告甲○○，並係為被告甲○○手腕之粗細而將錶帶
    截短，何以被告甲○○均未加以戴用，而依證人丙○○於本
    院準備程序時證稱查獲手錶之抽屜裡面放有戊○○使用的東
    西云云，被告甲○○亦供稱該書桌係戊○○使用等語，茲被
    告甲○○若已自被告戊○○受贈該手錶，應係置放於其日常
    使用之抽屜內，始符常理，是被告甲○○既否認有自被告戊○○收受系爭GUCCI手錶，而被告戊○○亦未曾供述將該GUC
    CI手錶贈予被告甲○○收受之情，且被告甲○○亦非因持有
    該手錶被查獲，則自難因被告甲○○與戊○○當時同住之上
    揭住處遭警查獲該GUCCI 手錶，即遽認被告甲○○應負受贓
    物之責。
(二)被告戊○○冒己○○名義申請取得之中國信託信用卡卡號為
    0000000000000-000 號，係由被告戊○○在法國交由被告甲○○等情，此據被告戊○○及甲○○供明在卷，而卡號：00
    000000-00000000 號之信用卡係被告甲○○返回臺灣後自行
    冒己○○名義申請補發取得，公訴人未察，將二者混而為一
    ，容有誤認。又刑法第三百四十九條第一項之收受贓物罪，
    其法定刑為三年以下有期徒刑、拘役或五百元以下罰金之罪
    ，被告甲○○收受上開由被告戊○○冒領之信用卡地點在法
    國巴黎，縱認該枚信用卡係屬贓物，然被告甲○○收受該卡
    之行為地既不在國內，依刑法第七條規定，自非我國刑法適
    用之範圍，應認其此部分行為係屬不罰。又被告戊○○冒己○○名義申請之安泰銀行存摺、臺灣居民來往大陸通行證等
    ，固均係經警在上揭被告戊○○與甲○○同住處查扣，然被
    告戊○○及甲○○於原審法院審理中均供稱去法國時並未帶
    台胞證去云云，則被告甲○○又從何在法國收受被告戊○○
    交付其保管安泰銀行存摺、臺灣居民來往大陸通行證，且查
    公訴意旨雖認被告甲○○有此部分收受贓物犯行，然並無片
    語隻字提及被告甲○○究於何時、何地收受上開存摺與台胞
    證，實無從得知起訴之犯罪事實為何，且查刑法第三百四十
    九條第一項所稱之贓物，須因他人侵害財產法益犯罪所取得
    之物始足當之，上開存摺與台胞證係被告戊○○犯非屬侵害
    財產法益之偽造文書罪所取得之物，縱有交付被告甲○○之
    事實，亦與收受贓物罪之構成要件不符，被告甲○○此部分
    收受贓物犯行亦屬不能證明。
    依上所述，並無何積極證據足資證明被告甲○○有公訴人指
    訴之受贓物犯行，被告甲○○所辯，堪予採信，被告甲○○
    被訴收受贓物犯行尚屬不能證明，原審認被告甲○○並無收
    受被告戊○○交付所冒名之安泰銀行存摺及臺灣居民來往大
    陸通行證等贓物犯行，固無不合，惟就被告甲○○並未自被
    告戊○○收受該GUCCI 手錶部分，疏未詳加調查，遽認被告
    甲○○有此部分收受贓物犯行，而予以論罪科刑，尚有未合
    ，是檢察官上訴旨指摘原審就被告甲○○所犯受贓物犯行量
    刑過輕，固無理由，惟被告甲○○執以上訴，非無理由，則
    原判決關於被告甲○○收受贓物部分既有可議，自應與定執
    行刑部分併由本院予以撤銷，改判被告甲○○此部分無罪。
十四、公訴意旨另以：被告戊○○、辛○○、壬○○、甲○○、
      乙○○（係甲○○之弟）、丁○○（係辛○○之女友）、
      潘翠玲、豐山武久（日本籍）等八人，共同意圖為渠等不
      法之所有，基於概括之犯意聯絡，共組跨國性偽卡盜刷集
      團，並以被告戊○○為首，負責統籌策劃，並事先洽妥知
      情、對外自稱「小王」之曾信龍同意買受渠等盜刷之物品
      ，另由被告戊○○，於八十九年六月二十二日前之某日，
      在不詳處所，明知不實仍偽造「鈴本蘆一」、「今村高志
      」、「鈴本惠子」、「高橋昭男」等人之駕駛執照各乙份
      ，交由知情之被告辛○○、壬○○及潘翠玲等人持用；而
      後被告戊○○、辛○○、壬○○、甲○○、丁○○、乙○○及潘翠玲等人，續於八十九年六月二十二日，在臺北市
      ○○○路與大安街附近之某間旅社內，與當日入境之豐山
      武久會合，共同籌資並商妥前往法國冒刷訛購勞力士、卡
      地亞等高級手錶及高級服飾等物品攜回國內變賣及彼此事
      後拆帳之成數等情事後，再由豐山武久交付各至少二十張
      以上之偽造信用卡予被告戊○○、辛○○及潘翠玲三人收
      受、至少交付三十張以上之偽造信用卡予被告壬○○收受
      （上述偽造信用卡中，在日本國之銀行發行的ＶＩＳＡ卡
      至少有五十五張、ＭＡＳＴＥＲ卡至少有十五張、ＡＭＥ
      Ｘ卡至少有十四張、ＤＩＮＥＲＳ卡至少有九張、ＪＣＢ
      卡至少有六張，在我國境內台北國際商業銀行發行之ＭＡ
      ＳＴＥＲ卡至少有一張、中國信託銀行發行之ＶＩＳＡ卡
      至少有一張），翌日即八十九年六月二十三日，渠等八人
      即依據原先商定之冒刷訛購變賣拆帳等共識，共同攜帶至
      少一百三十五張以上之偽造信用卡，搭乘我國長榮航空公
      司BR065 班機前往法國，於抵達法國巴黎翌日起，即由被
      告戊○○、辛○○、壬○○及豐山武久為一組，被告甲○○、乙○○、丁○○及潘翠玲為另一組，分別執持渠等由
      我國境內攜往法國之偽造信用卡各若干張，連續前往法國
      巴黎市區內ＣＡＲＴＩＥＲ、ＥＤＩＬＹＳＤＵＢＡＩＬ
      、ＡＲＦＡＮ、ＷＥＭＰＥ、ＡＮＳＨＩＮＤＯ、ＨＥＵ
      ＲＯＱＵＡＲＴＺ等精品店或鐘錶店，偽以「鈴本蘆一」
      、「今村高志」、「鈴本惠子」、「高橋昭男」、「ＣＨ
      ＥＮＹＡＷＥＮ」等不實姓名，多次冒刷訛購勞力士、卡
      地亞等高級手錶及高級服飾等價值至少達一千餘萬元以上
      之物品，得手後，攜回渠等住宿之飯店房間內放置，迄同
      年六月三十日中午某時許，被告戊○○、曾煥基、壬○○
      及豐山武久等人又在法國巴黎某鐘錶精品店內冒刷訛購勞
      力士等高級手錶時，因店方發現渠等刷卡購物之情況異常
      ，經報警當場逮獲被告戊○○、曾煥基、豐山武久三人，
      而被告壬○○則趁機逃回渠等投宿之飯店，並於逃回渠等
      投宿之飯店前時，遇見自外返回飯店之被告甲○○、乙○○二人，經告知事跡敗露及被告戊○○、曾煥基、豐山武
      久三人業遭法國警方逮捕等情事，被告甲○○、乙○○二
      人隨即將渠等所持用至少四張以上之偽造信用卡予以棄置
      ，而後被告甲○○、乙○○二人，仍於當日夜間在渠等投
      宿之飯店內，遭法國警方循線逮捕（是次法國警方至少由
      被告戊○○、曾煥基、豐山武久、甲○○、乙○○等人身
      上及渠等住宿之房間內，查獲九十九張偽造之我國及日本
      國之銀行發行之信用卡及部分盜刷物品），而被告壬○○
      則與被告丁○○、潘翠玲攜帶被告戊○○等人在法國冒刷
      訛購所得至少五十三只勞力士、卡迪亞等高級手錶（市價
      約值壹千多萬元），搭機逃回國內，回國後即將其中十二
      支勞力士、卡迪亞等高級手錶交付被告丁○○，嗣被告丁○○則於七月間之某日，在臺北市○○○路○段一二八號
      五樓「雄獅旅行社」辦公室內，將其所收受之上揭贓物二
      支勞力士及九支卡迪亞高級手錶交付知情之被告庚○○收
      受（被告庚○○收受贓物犯行已論罪科刑如上所述），而
      於同年九月中旬，壬○○基於幫助故買贓物之犯意，自被
      告庚○○收受上揭十一只手錶連同其所分得之四只手錶一
      同轉賣予綽號「小王」之曾信龍等人，因認被告戊○○就
      此部分另涉犯刑法第二百十六條、第二百十二條之行使偽
      造特種文書罪嫌、第三百三十九條第一項之詐欺取財罪嫌
      ；被告甲○○、乙○○、辛○○、丁○○均涉犯刑法第三
      百三十九條第一項之詐欺取財罪嫌；被告壬○○則涉犯刑
      法第三百三十九條第一項之詐欺罪嫌、第三百四十九條第
      二項、第三十條之幫助故買贓物罪嫌等語。
十五、按行為之處罰，以行為時之法律有明文規定者為限，刑法
      第一條定有明文，又依刑法第十一條前段及第五條、第六
      條、第七條規定，中華民國人民在中華民國領域外犯刑法
      第五、六條以外其最輕本刑為三年以上有期徒刑以外之罪
      者，不適用之，易言之，此種行為係屬不罰，如經起訴，
      應為無罪之判決（參照最高法院八十一年度台上字第一四
      一三號判決）經查：
(一)訊據被告戊○○堅詞否認有何偽造「鈴本蘆一」、「今村高
    志」、「鈴本惠子」、「高橋昭男」等駕駛執照之犯行，並
    以該等駕駛執照係日本人豐山武久從日本帶到臺灣，再帶到
    法國分別交給伊、壬○○、曾煥基、潘翠玲等人使用，並非
    伊所偽造，亦無在國內行使等語為辯；經查，被告壬○○於
    偵查中固曾供稱：偽卡是戊○○及日本人製作的，以日本人
    之名字為準，且配合偽造當事人之
    合刷卡購物等語（見九十年度偵字第二八五五號偵查卷第八
    三頁、八十九年度偵字第二二四九一號偵查卷第二一五頁）
    ，而於原審法院調查時亦供稱：八十九年六月出國前，伊以
    每張六千元，向戊○○取得前開偽造之駕駛執照等語，惟被
    告壬○○當庭則改稱：駕駛執照是戊○○在法國才給伊，他
    說是從日本帶過去的；戊○○所交付偽造之駕駛執照有換貼
    伊相片，戊○○說是在日本換貼等語在卷（見原審卷九十二
    年七月十一日訊問筆錄），另被告辛○○於原審法院調查時
    亦供稱：戊○○在法國時交給伊一張「高橋昭男」之駕照，
    說帶在身上需要時可以用上，伊知道是偽造等語（見原審卷
    九十二年四月十六日訊問筆錄），依此顯見被告壬○○、辛○○於收受前開偽造之駕駛執照前，該等偽造之駕駛執照均
    已偽造完成，且被告壬○○及辛○○二人既未親眼目睹係何
    人所偽造，亦未明確供述被告戊○○有告知係其本人偽造者
    ，尚難僅因前開偽造之「鈴本蘆一」、「今村高志」、「鈴
    本惠子」、「高橋昭男」駕駛執照係被告戊○○交予被告壬○○、辛○○等人，即遽認該等駕駛執照係被告戊○○所偽
    造，是被告壬○○上揭於偵查中所述該等偽造之駕駛執照係
    被告戊○○所偽造的云云，自難執為不利被告戊○○之認定
    ，況依被告壬○○所述，縱係被告戊○○所為，其偽造之行
    為地亦係在日本，而非在中華民國領域內甚然，而查於中華
    民國領域外犯刑法第二百十二條偽造特種文書罪，亦非屬刑
    法第五條、第六條、第七條所定得為追訴處罰之罪，是公訴
    人並未舉出何積極證據以資證明被告戊○○如何在國內偽造
    上開駕駛執照之犯行，而縱被告戊○○於日本偽造前開駕駛
    執照，依諸前開說明，其此部分行為亦屬不罰。另按行使偽
    造之文書，係指依文書之用法，以之充作真正文書，本於該
    偽造之文書內容向他方有所主張之謂，是其行使對象須為行
    為人以外之不知情者，始足當之，從而，如向知情者交付偽
    造之文書，應與行使之要件有間（參照最高法院九十一年度
    台上字第七一九號判決），而查公訴意旨係認被告戊○○係
    將前開偽造之「鈴本蘆一」、「今村高志」、「鈴本惠子」
    、「高橋昭男」駕駛執照交由『知情』之辛○○、壬○○及
    潘翠玲等人持用云云，則縱被告戊○○係在中華民國領域內
    交付，惟依上開說明，尚難認被告戊○○於其時已構成行使
    之要件，此外，並查無何積極證據足資證明被告戊○○有公
    訴意旨所指之行使偽造特種文書之犯行，被告銘洲就此所辯
    ，應堪採信，被告戊○○此部分犯罪尚屬不能證明，原審因
    而以不能證明被告戊○○此部分偽造特種文書犯行，而為被
    告戊○○此部分無罪之諭知，經核並無不合，檢察官上訴意
    旨指摘原審就此部分判決被告戊○○無罪係屬不當，尚難認
    有理由，應予駁回。
(二)被告戊○○、壬○○、甲○○、乙○○、辛○○、丁○○被
    訴詐欺取財部分：
１、按犯罪之成立，須已著手於犯罪構成要件之實行，始克當之
    ，若僅於犯意之表示、二人上以上之協議（即陰謀）及預備
    階段者，除法律另外有規定外，尚難論罪。次按刑法第三百
    三十九條第一項之詐欺取財罪，以意圖為自己或第三人不法
    之所有，以詐術使人將本人或第三人之物交付為其構成要件
    ，是於犯該罪之行為人除具有意圖為自己不法所有之主觀要
    素，尚須已開始對被害人施用詐術之行為，始為著手於該詐
    欺罪之構成要件行為，若尚僅止於謀議、準備階段者，因該
    罪並未處罰陰謀及預備犯，自無從以該罪相繩。
２、查公訴意旨所指被告戊○○、辛○○、壬○○、甲○○、乙○○、潘翠玲、丁○○等人，於八十九年六月二十二日，在
    臺北市○○○路與大安街附近之某間旅社內，與當日入境之
    豐山武久會合，共同籌資並商妥前往法國冒刷訛購勞力士、
    卡地亞等高級手錶及高級服飾等物品攜回國內變賣及彼此事
    後拆帳之成數等情事後，再由豐山武久交付各至少二十張以
    上之偽造信用卡予被告戊○○、辛○○及潘翠玲三人收受、
    至少交付三十張以上之偽造信用卡予被告壬○○收受（上述
    偽造信用卡中，在日本國之銀行發行的ＶＩＳＡ卡至少有五
    十五張、ＭＡＳＴＥＲ卡至少有十五張、ＡＭＥＸ卡至少有
    十四張、ＤＩＮＥＲＳ卡至少有九張、ＪＣＢ卡至少有六張
    ，在我國境內台北國際商業銀行發行之ＭＡＳＴＥＲ卡至少
    有一張、中國信託銀行發行之ＶＩＳＡ卡至少有一張），翌
    日即八十九年六月二十三日，渠等八人即依據原先商定之冒
    刷訛購變賣拆帳等共識，共同攜帶至少一百三十五張以上之
    偽造信用卡，搭乘我國長榮航空公司ＢＲ０６５班機前往法
    國等事實，訊據被告戊○○除否認甲○○、乙○○、丁○○
    有參與外，就其餘事實固與被告壬○○、辛○○均供認不諱
    ，惟此前開事實，被告等人在臺灣所為者，顯屬謀議、籌備
    之階段，而尚未對任何人施用任何詐術無疑，故渠等在臺灣
    顯尚未「著手」於詐欺取財之構成要件行為，渠等在中華民
    國領域內之所為，依上說明，自無從以該罪相繩。
３、至公訴意旨所認被告等人於抵達法國巴黎翌日起，即由被告
    戊○○、辛○○、豐山武久、壬○○為一組，被告甲○○、
    乙○○、丁○○、潘翠玲為另一組，分別執持渠等由我國境
    內攜往法國之偽造信用卡各若干張，連續前往法國巴黎市區
    內ＣＡＲＴＩＥＲ、ＥＤＩＬＹＳＤＵＢＡＩＬ、ＡＲＦＡ
    Ｎ、ＷＥＭＰＥ、ＡＮＳＨＩＮＤＯ、ＨＥＵＲＯＱＵＡＲ
    ＴＺ等精品店或鐘錶店，偽以「鈴本蘆一」、「今村高志」
    、「鈴本惠子」、「高橋昭男」、「ＣＨＥＮＹＡＷＥＮ」
    等不實姓名，多次冒刷訛購勞力士、卡地亞等高級手錶及高
    級服飾等價值至少達一千餘萬元以上之物品之事實，訊據被
    告戊○○除否認甲○○、乙○○、丁○○有參與外，就其餘
    事實亦與被告壬○○、辛○○供認屬實，而被告丁○○、甲○○及乙○○均矢口否認在法國參與本件詐欺取財犯行，惟
    公訴人指訴被告戊○○、壬○○、辛○○、甲○○、乙○○
    、丁○○及潘翠玲等人此部分犯行開始實施詐術之著手於詐
    欺之構成要件行為既在法國，是顯應係中華民國領域外犯罪
    ，而刑法第三百三十九條，並非屬刑法第五條、第六條、第
    七條所定得為追訴處罰之罪，原審因而依前開規定，認被告
    乙○○、辛○○、丁○○、戊○○、甲○○、壬○○此部分
    行為應屬不罰，而為被告乙○○、辛○○、丁○○此部分無
    罪之諭知，另以公訴人認被告戊○○、甲○○、壬○○就此
    部分所犯與其等前開經論罪刑之詐欺取財事實具有連續犯之
    裁判上一罪之關係，而不另為無罪之諭知，經核並無不合，
    檢察官上訴意旨以被告戊○○、甲○○及壬○○等人於前往
    法國前即在國內以偽造之信用卡冒刷而購財物，而認被告戊○○、甲○○及壬○○於法國之詐欺取財犯行係其等在國內
    詐欺取財犯行之延續，自應併予審究，而指摘原審就被告乙○○、辛○○、丁○○、戊○○、甲○○及壬○○此部分犯
    行判決無罪係屬不當，然查被告乙○○、辛○○、丁○○、
    戊○○、甲○○及壬○○等人此部分詐欺取財犯行既係在法
    國，併非屬中華民國領域內犯罪，且非刑法第五條、第六條
    、第七條所定得為追訴處罰之罪，則渠等此部分行為本應屬
    不罰，檢察官就此提起上訴，尚難認有理由，應予駁回。
(三)查被告壬○○固供認有於上揭時地將其自法國冒刷訛購而來
    之四只勞力士、卡迪亞手錶及上揭被告庚○○交付之十一只
    手錶賣予曾信龍之事實，而被告庚○○亦供承有將自被告丁○○收受之手錶交付被告壬○○出售之事實，惟查被告壬○○出售予曾信龍之手錶，均係被告壬○○與戊○○、辛○○
    等人共同在法國使用偽造之信用卡冒刷訛購而來之贓物，至
    其中十二只手錶雖由被告壬○○交由被告丁○○轉交被告庚○○，嗣再由被告庚○○將其中十一只手錶交付被告壬○○
    ，惟該等手錶仍屬被告壬○○等人因詐欺而得之贓物，而查
    該等手錶係由被告壬○○直接出售予曾信龍，被告庚○○與
    曾信龍間就該等手錶並無何買賣關係，被告壬○○又有何幫
    助曾信龍向被告庚○○購買系爭手錶贓物可言，而被告壬○○將其詐欺而來之手錶出售予曾信龍，係屬其犯財產上犯罪
    而事後處犯贓物之行為，就此亦不成立何贓物犯行，原審因
    而以不能證明被告壬○○有幫助故買贓物犯行，而為被告壬○○此部分無罪之諭知，經核並無不合，檢察官上訴意旨雖
    指摘原審就被告壬○○此部分判決無罪不當，惟並未提出何
    確切理由，其上訴尚難認有理由，應予駁回。
據上論斷，應依刑事訴訟法第三百六十八條、第三百六十九條第
一項前段、第三百六十四條、第二百九十九條第一項前段、第三
百零一條第一項，刑法第二條第一項前段、第二十八條、第五十
六條、第二百十六條、第二百十條、第三百三十九條第一項、第
二項、第三百三十九條之二第一項、第五十五條、第三百四十九
條第一項、第四十七條、第四十一條第一項、第二百十九條、第
三十八條第一項第二款、第三款，罰金罰鍰提高標準條例第一條
前段、第二項，判決如主文。
本案經檢察官鄭富銘到庭執行職務。
中　　華　　民　　國　　94　　年　　3 　　月　　18　　日
　　　　　　　　　臺灣高等法院刑事第八庭
                                審判長法　官　吳　敦
　　　　　　　　　　　　　　　　　    法　官  沈宜生
　　　　　　　 　 　　　　　　　　　　法　官  張傳栗
以上正本證明與原本無異。
行使偽造私文書部分如不服本判決，應於收受送達後十日內向本
院提出上訴書狀，其未敘述上訴之理由者並得於提起上訴後十日
內向本院補提理由書（均須按他造當事人之人數附繕本）。
其餘部分不得上訴。
                                      書記官　秦慧榮
中　　華　　民　　國　　94　　年　　3 　　月　　21　　日
附錄：本案論罪科刑法條全文
刑法第二百十條
偽造、變造私文書，足以生損害於公眾或他人者，處五年以下有
期徒刑。
刑法第二百十六條
行使第二百十條至第二百十五條之文書者，依偽造、變造文書或
登載不實事項或使登載不實事項之規定處斷。
刑法第三百三十九條
意圖為自己或第三人不法之所有，以詐術使人將本人或第三人之
物交付者，處五年以下有期徒刑、拘役或科或併科一千元以下罰
金。
以前項方法得財產上不法之利益或使第三人得之者，亦同。
前二項之未遂犯罰之。
刑法第三百三十九條之二
意圖為自己或第三人不法之所有，以不正方法由自動付款設備取
得他人之物者，處三年以下有期徒刑、拘役或一萬元以下罰金。
以前項方法得財產上不法之利益或使第三人得之者，亦同。
刑法第三百四十九條第一項
收受贓物者，處三年以下有期徒刑、拘役或五百元以下罰金。附
表三
 ┌──┬────────────────┬────┬────────┐
 │編號│       名        稱             │ 數  量 │   沒收條文     │
 ├──┼────────────────┼────┼────────┤
 │ 一 │ 偽造己○○印章                 │ 一枚   │ 刑法第二一九條 │
 ├──┼────────────────┼────┼────────┤
 │    │ 88.9.27補領國民身分證申請書    │        │                │
 │    │ （一式二份）                   │        │                │
 │    │每份上申請人欄偽造己○○簽名  │ 一枚   │刑法第二一九條  │
 │ 二 │                                ├────┼────────┤
 │    │每份上申請人欄及領證核章欄    │        │                │
 │    │  偽造己○○印文                │ 二枚   │刑法第二一九條  │
 │    │                                ├────┼────────┤
 │    │每份上戊○○照片              │ 一張   │刑法第三十八條  │
 │    │                                │        │第一項第二款    │
 ├──┼────────────────┼────┼────────┤
 │ 三 │冒領之己○○國民身分證          │ 一枚   │刑法第三十八條  │
 │    │                                │        │第一項第三款    │
 │    │                                │        │（身分證上所貼林│
 │    │                                │        │明洲照片已隨同一│
 │    │                                │        │併沒收）        │
 ├──┼────────────────┼────┼────────┤
 │    │88.10.5普通護照入出境許可申請書 │        │                │
 │    │（一式二聯）                    │        │                │
 │ 四 │每聯上申請人欄偽造己○○簽名  │ 一枚   │刑法第二一九條  │
 │    │                                ├────┼────────┤
 │    │每聯上戊○○照片              │ 一張   │刑法第三十八條  │
 │    │                                │        │第一項第二款    │
 ├──┼────────────────┼────┼────────┤
 │    │冒領之己○○護照（M00000000號） │ 一本   │刑法第三十八條  │
 │    │                                │        │第一項第三款    │
 │    │                                │        │（護照內所貼林明│
 │ 五 │                                │        │明洲照片一張及偽│
 │    │                                │        │造之己○○簽名一│
 │    │                                │        │枚已隨同一併沒收│
 │    │                                │        │ ）             │
 ├──┼────────────────┼────┼────────┤
 │ 六 │89.1.27 中國信託信用卡申請書    │        │                │
 │    │正卡申請人欄偽造己○○簽名      │ 一枚   │刑法第二一九條  │
 ├──┼────────────────┼────┼────────┤
 │    │安泰銀行中崙分行第00000000000000│        │                │
 │ 七 │號綜合存款開戶印鑑卡上偽造之林明│ 三枚   │刑法第二一九條  │
 │    │輝簽名                          │        │                │
 ├──┼────────────────┼────┼────────┤
 │    │安泰銀行中崙分行第00000000000000│ 一本   │刑法第三十八條第│
 │    │號綜合存款存摺                  │        │一項第三款（存摺│
 │ 八 │                                │        │原留印鑑欄內偽造│
 │    │                                │        │之己○○簽名一枚│
 │    │                                │        │已隨同一併沒收）│
 ├──┼────────────────┼────┼────────┤
 │    │偽造之日本國住友銀行ＶＩＳＡ    │        │刑法第三十八條  │
 │    │信用卡（卡號：0000000000000000）│ 一枚   │第一項第二款    │
 │ 九 │                                │        │（該卡背面偽造之│
 │    │                                │        │OGUMA. J簽名一枚│
 │    │                                │        │已隨同一併沒收）│
 ├──┼────────────────┼────┼────────┤
 │    │89.6.13 允隆鐘錶行購買女用GUCCI │        │                │
 │ 十 │手錶之刷卡簽帳單（一式二聯）各  │ 一枚   │刑法第二一九條  │
 │    │聯上偽造之OGUMA. J 簽名         │        │                │
 ├──┼────────────────┼────┼────────┤
 │    │89.6.14 羅馬飲食店享用餐飲之刷卡│        │                │
 │十一│簽帳單（一式二聯）各聯上偽造之  │ 一枚   │刑法第二一九條  │
 │    │OGUMA. J 簽名                   │        │                │
 ├──┼────────────────┼────┼────────┤
 │十二│GUCCI廠牌女用手錶（型號3600L、  │ 一只   │刑法第三十八條  │
 │    │編號0000000）                   │        │第一項第三款    │
 └──┴────────────────┴────┴────────┘
 附表四
 ┌──┬────────────────┬────┬────────┐
 │編號│       名        稱             │ 數  量 │   沒收條文     │
 ├──┼────────────────┼────┼────────┤
 │    │冒領之己○○中國信託信用卡      │ 一枚   │刑法第三十八條  │
 │    │（卡號：0000000000000000）      │        │第一項第三款    │
 │ 一 │                                │        │（該卡背面偽造之│
 │    │                                │        │HUI 簽名一枚已隨│
 │    │                                │        │同一併沒收）    │
 ├──┼────────────────┼────┼────────┤
 │ 二 │89.11.12 欣葉餐廳刷卡消費簽帳單 │        │                │
 │    │（一式二聯）各聯上偽造之HUI簽名 │ 一枚   │刑法第二一九條  │
 └──┴────────────────┴────┴────────┘
 附表五
 ┌──┬────────────────┬────┬────────┐
 │編號│       名        稱             │ 數  量 │   沒收條文     │
 ├──┼────────────────┼────┼────────┤
 │    │89.10.31 尊榮公司刷卡消費簽帳單 │        │                │
 │一  │（一式二聯）各聯上偽造之Lin Hung│ 一枚   │刑法第二一九條  │
 │    │Lin簽名（扣案附於八十九年度偵字 │        │                │
 │    │第二三一二三號偵查卷第七頁）    │        │                │
 │    │                                │        │                │
 ├──┼────────────────┼────┼────────┤
 │二  │89.11.3  尊榮公司刷卡消費簽帳單 │        │                │
 │    │（一式二聯）各聯上偽造之Jim簽名 │ 一枚   │刑法第二一九條  │
 │    │（扣案附於同上偵查卷第八頁）    │        │                │
 │    │                                │        │                │
 └──┴────────────────┴────┴────────┘
